Inventaris van het archief van de familie Emants
Nationaal Archief, Den Haag
- Stukken afkomstig van verschillende leden van de familie Emants., B.
  - Marcelles Emants (1778-1854)., XI.
    - Stukken betreffende zijn lidmaatschap van de commissie tot aanmoediging van den gewapenden dienst., 1815-1848; 67; 4 stukken
    - Stukken betreffende zijne functiën van notabel en kerkvoogd., 1820-1848; 68; 5 stukken
    - Papieren betreffende zijne candidaatstelling als lid van de Eerste Kamer der Staten Generaal., 1848 November; 69; 3 stukken
    - Ingekomen- en enkele minuten van uitgaande stukken betreffende zijne functie van secretaris der stad 's-Gravenhage., 1816 Januari 11-1851 Februari 7; 70; 24 stukken
    - Stukken betreffende zijne functie van rentmeester van het Burgerweeshuis en de Fundatie der vrouwe van Renswoude te 's-Gravenhage., 1803-1853; 71; 10 stukken
    - Stukken betreffende zijn functie van rentmeester van het Burgerweeshuis en de Fundatie der vrouwe van Renswoude te 's-Gravenhage, 1853 en z.d.; 71BIS; 4 stukken
    - Stukken betreffende zijne reis naar Duitschland, een relaas van zijne arrestatie, ten gevolge van eene beschuldiging van samenspanning met den Erfprins te Lingen en eenige couranten, waarin zijne arrestatie en vrijlating wordt gemeld., 1799 Mei 8-December 3; 72; 10 stukken
    - Geloofsbelijdenis en andere geschriften van zijne hand., 1795-1801; 73; 20 stukken
    - Journalen van eenige reizen, door hem gemaakt in de jaren, 1793, 1799, 1801, 1807 en 1816; 74; 5 stukken
    - Beschrijving van reizen naar de Rijn en Zwitserland in, naar Parijs en Frankrijk in; 1835; 1819 en 1842; 74A; 1 deel
    - Stuk, waarin hij met mede-aandeelhouders in eene obligatieleening van Veere twee personen aanstelt tot het realiseeren van genoemde obligaties., 1802 Juni 30; 75; 1 stuk
    - Papieren betreffende zijne huwelijken en de zilveren bruiloft met zijne laatste echtgenoote., 1801-1841; 76; 52 stukken
    - Acte van huwelijksvoorwaarden tussen Marcellus E. en Henrietta Rickers. Grosse., 1806; 76BIS; 1 stuk
    - Schetsboek van Henrietta Rickers, 1792; 76A; 1 deel
    - Stukken betreffende de vereffening van de nalatenschap van Johanna Francina Drijfhout, Met retroacta; 1806-1811; 1801; 76B; 1 dossier
    - Papieren betreffende de geboorten van zijne kinderen., 1809-1824; 77; 18 stukken
    - Stukken betreffende de vereffening van de boedel van Joanna Maria Patijn., 1809 en z.d.; 77A; 4 stukken
    - Stukken betreffende de vereffening van de nalatenschap van Anna Cornelia de Normandie, wed. Samuel van den Oever, Met retroacta; 1789-1811; 1783-1788; 77B; 1 dossier
      Gerard E. was exec. test., na zijn dood voortgezet door Mr. Marcellus E.
    - Vonnis van de rechtbank van eersten aanleg te Amsterdam met het exploit van beteekening aan H. I. van der Feen en haar echtgenoot Marcellus Emants over de nalatenschap van wijlen haar vader Barthout van der Feen, predikant te Amsterdam., 1824; 78; 2 stukken
    - Eigendomsbewijzen van een grafkelder op de gemeentelijke begraafplaats van 's-Gravenhage., 1829-1830; 79; 2 stukken
    - Twee fragmenten uiteen kasboek en quitanties., 1793-1843; 80; 4 stukken
    - Particuliere brieven van zijne ouders, broeders en zusters en zijn zoon Hendrik Marcellus e.a., 1801 Juni 30-1846 Mei 8; 81; 34 stukken
    - Eigendomsbewijzen en andere stukken betreffende een boerderij (sedert 18.. gen."Bouwlust". Aangek. door Mr. Marcellus E. in 1833) en land in de Hooffpolder onder de Lier, 1433-1871; 81A; 1 pak en 39 charters
      de charters bevinden zich in de Charterdoos.
    - Stukken betreffende aan- en verkoop van het huis Noordeinde F 152, 1811-1817; 81B; 3 stukken
    - Bewijzen van eigendom van land bij "Kloosterschuur" onder Rijnsburg, 1808-1813; 81C; 4 charters
      De uithangende zegels ontbreken.
    - Quitanties wegens uitgaven ten behoeve van de heerlijkheid Noord-Nieuwland bij Maassluis., 1839 Mei 30-1847 December 18; 82; 76 stukken
    - Brochures van de hand van zijn zoon mr. G. B. Emants, betreffende juridische vraagstukken en een levensbericht van diens schoonvader mr. G. W. Verweij Mejan. Gedrukt., 1840-1850; 83; 5 stukken
    - Aanteekeningen van allerlei, meest historischen aard., z.d.; 84; 1 deel
    - Verschillende papieren van particulieren aard van hem zelf en zijne familieleden., 1794-1848; 85; 15 stukken
    - Brief van neef G.v.d. Feen, 1850; 85BIS; 1 stuk
    - Stukken betreffende sterfgevallen in zijn gezin en familie., 1806-1858; 86; 36 stukken
      Hierbij stukken betreffende zijn eigen dood, ontvangen door zijne weduwe H. I. van der Feen, waarbij een eigenhandige brief van Prins Frederik.
    - Acten van scheiding zijner nalatenschap. Afschriften., 1855-1865; 87; 4 stukken
  - Jacoba Maria Emants (1779-1820)., XII.
    - Gedicht, door den vader van haar bruidegom, ter gelegenheid van haar huwelijk met Matthias Jorissen vervaardigd., 1805 Maart 10; 88; 1 stuk
  - Guillelmina Magdalena Christina Emants (1809-1861)., XIII.
    - Brief van haar neef Barthout van der Feen, aankondigende den dood van hare zuster Henriette., 1843 Juli 6; 89; 1 stuk
    - Huwelijks-, geboorte- en overlijdensberichten van familieleden., 1831-1857; 90; 4 stukken
  - Hendrik Marcellus Emants (1810-1836)., XIV.
    Hij studeerde aan de Universiteit te Leiden, nam als lid van het corps der vrijwillige jagers deel aan den veldtocht tegen België.
    - Papieren betreffende zijne studiën aan de Leidsche Hoogeschool., 1830-1832; 91; 4 stukken
    - Stukken betreffende het uittrekken en de terugkeer van de vrijwillige jagers der Leidsche Hoogeschool ter gelegenheid van den veldtocht naar België. Gedrukt., 1830-1835; 92; 18 stukken
    - Oproeping aan H. M. Emants, als 2de Luitenant bij het 9de bataljon reserve-schutterij, om den eed af te leggen in handen van den majoor-commandant., 1833 Juni 6; 93; 1 stuk
    - Stukken betreffende zijne deelnemen aan den tiendaagschen veldtocht., 1837-1840; 94; 4 stukken
      Deze stukken zijn hem eerst na zijn dood toegezonden en kunnen dus ook tot het archief van een ander familielid behooren.
  - Antonia Charlotte Emants., XV.
    - Dagblad van 's-Gravenhage, bevattende de aankondiging van de geboorte van haar zoon uit haar huwelijk met Samuel Crommelin., 1848. April 28; 95; 1 stuk
  - Guilliam Balthasar Emants (1818-1870)., XVI.
    Hij promoveerde in de rechten aan. de Leidsche Universiteit, bekleedde het ambt van kantonrechter te Voorburg en was lid van den gemeenteraad aldaar, werd rechter-plaatsvervanger en rechter in de arrondissementsrechtbank te 's-Gravenhage, hoofdingeland, hoogheemraad van Delfland, rentmeester van het Burgerweeshuis en der Fundatie van Renswoude te 's-Gravenhage, lid van de Provinciale Staten van Zuid-Holland.
    - Stukken bereffende zijne studiën aan het gymnasium te 's-Gravenhage en aan de Universiteit te Leiden., 1832-1843; 96; 47 stukken
    - Papieren betreffende de waarneming van zijne militaire plichten bij de nationale militie en als luitenant bij den dienst doenden schutterij te 's-Gravenhage., 1837-1843; 97; 11 stukken
    - Extract uit de minuten van de griffie van den Hoogen Raad, bevattende de verklaring, dat hij den eed heeft afgelegd als advocaat aan dien Raad., 1813 Januari 24; 98; 1 stuk
    - Stukken betreffende zijne loopbaan als kantonrechter te Voorburg, rechter plaatsvervanger aan de arrondissementsrechtbank te 's-Gravenhage en rechter in dezelfde rechtbank., 1845-1868; 99; 25 stukken
      Hierbij eene lijst van de verschillende ambten, waartoe hij werd voorgedragen, buiten de reeds genoemde ambten.
    - Brochures, door hem zelf geschreven over rechtskundige kwesties. Gedrukt., z.d.; 100; 18 stukken
    - Aanstelling tot hoofd van de nachtwacht in Voorburg en brieven, in deze functie verzonden en ontvangen., 1845 November-1846 Februari 16; 101; 8 stukken
    - Oproeping tot bijwoning der vergadering te Voorburg tot het openen der stembilletten, ingekomen ter benoeming van een lid der Staten van Zuid-Holland. Minuut., 1849; 102; 1 stuk
    - Stukken betreffende zijne verkiezing tot lid van den gemeenteraad van Voorburg., 1851; 103; 2 stukken
    - Aanstelling tot rentmeester van het Burgerweeshuis en eenige in die functie ontvangen particuliere brieven., 1853-1859; 104; 4 stukken
    - Benoeming tot hoofdingeland plaatsvervanger en hoogheemraad van Delfland. Met bijlagen., 1853 Augustus 8-1854 Januari 26; 105; 6 stukken
    - Brief van de tekenaar F.J. Guijking met aangeboden tekening, 1857; 105A; 2 stukken
    - Brief van het bestuur van de Vereniging tot beoefening van de geschiedenis van 's-Gravenhage, 1858; 105B; 1 stuk
    - Afscheidsgroet bij het verlaten van zijne betrekking als secretaris der Hollandsche Maatschappij van Landbouw, afdeeling 's-Gravenhage., 1863 Augustus 27; 106; 1 stuk
    - Bewijs van lidmaatschap van de Maatschappij van Nederlandsche Letterkunde te Leiden, uitgereikt, 1863 Augustus 28; 107; 1 stuk
    - Stukken betreffende het bestuur der vereeniging tot voortdurende ondersteuning der nagelaten betrekkingen van verongelukte Scheveningsche visschers., 1863-1864; 108; 3 stukken
    - Benoeming tot schoolopziener in het eerste schooldistrict van Zuid-Holland., 1865 Juni 17; 109; 1 stuk
    - Papieren betreffende zijne candidaatstelling voor het lidmaatschap van de Tweede Kamer der Staten-Generaal., 1866 October; 110; 4 stukken
    - Brieven betreffende zijne benoeming tot notabel en lid van het college van kerkvoogden., 1866 December 12-1867 December 19; 111; 2 stukken
    - Kennisgeving van zijne aanstelling tot lid van het bestuur der afdeeling 's-Gravenhage van de Maatschappij tot beoefening der Toonkunst., 1867 November 22; 112; 1 stuk
    - Geleidebrief van het proces verbaal van de opneming der stembriefjes voor de verkiezing van leden van de Provinciale Staten., 1860 Mei 13; 113; 1 stuk
    - Benoeming tot "afgevaardigde uit het bestuur in den raad van administratie", van de Maatschappij tot Nut van het Algemeen, afdeeling 's-Gravenhage., 1869 Austustus 16; 114; 1 stuk
    - Beschrijving van door hem gemaakte reisjes., 1822-1844; 115; 9 stukken
    - Brieven van den minister van Binnenlandsche Zaken en den Algemeenen Rijksarchivaris, naar aanleiding van zijn aanbod om de papieren van wijlen zijn vader, Marcellus Emants, aan het Algemeen Rijksarchief af te staan., 1855 Maart 24-April 13; 116; 2 stukken
    - Dankbetuiging vanwege de "Vereeniging tot beoefening der geschiedenis van de stad 's-Gravenhage", voor eene geschied, kundige beschrijving van het Burgerweeshuis., 1855; 117; 2 stukken
    - Aantekeningen van algemeen-wetenschappelijke aard, alfabetisch gerangschikt, door Guilliam B. Emants, Marcellus Emants en Guilliam B. Emants, c.1760-c.1860; 117A; 1 deel
    - Aantekeningen van historische aard, vrnl. in verband met vragen en antwoorden in het tijdschrift "de Navorscher"., c. 1860; 117B; 1 bundel
    - "Afteekeningen van zegels van schepenen van den Haag en aanteekeningen uit de schepensacten liggende op de Arrondissementsregtbank", alsmede aantekeningen uit schepenacten op het Rijksarchief, z.d.; 117C; 1 pak
    - Gedichten ter gelegenheid van de verjaardagen van hem en zijne echtgenoote., 1850-1860; 118; 2 stukken
    - Silhouet van zijne echtgenoote mevrouw A. E. P. Emants-Verweij Mejan., z.d.; 119; 1 stuk
    - Muziekstukken, opgedragen aan mejuffrouw A. E. P. Verwey Mejan., z.d.; 120; 1 deel
    - Kennisgevingen van geboorten, sterfgevallen en huwelijken in zijne familie., 1846-1866; 121; 37 stukken
    - Stukken betreffende de vereffening van de nalatenschap van Pierre Jean Landrij, bankier te 's-Gravenhage., 1866-1867; 121A; 3 stukken
    - Aanslagbilletten in de directe belastingen voor mevrouw A.E.P. Emants-Verwey Mejan., 1867-1877; 122; 7 stukken
    - Stukken aangaande den boedel van mevrouw A.E.P. Verwey Mejan en haar echtgenoot G. B. Emants. Afschriften., 1846-1872; 123; 6 stukken
    - "Akte van scheiding der gemeenschap van Vruchten en Inkomsten gedurende het huwelijk bestaand hebbende tussch nu wijlen Mr. G.B. Emants en Vrouwe A.E.P. Verwey Mejan alsmede der nalatenschap van eerstgenoemden". Authentiek afschrift. Verleden, 26 Maart 1872; 123BIS; 1 band
    - Onderhandsche acte, waarin mevrouw de weduwe Heyligers Verwey Mejan aan hare schoondochter Maria Paulina Greeve, weduwe van haar zoon Gerard Emants, het haar toekomende erfdeel van f 50999,06 uitkeert., 1893 November 4; 124; 1 stuk
    - Stukken aangaande den boedel van hare ouders. Afschriften., 1853-1893; 125; 3 stukken
    - "Inventaris der Nalatenschap van Mr. G.W. Verwey Mejan", authentiek afschrift. Verleden, 5 Sept.1850; 125BIS1; 1 band
    - "Akte van Scheiding van het erfdeel aan de kinderen van wijlen den heer Mr. G.W. Verwey Mejan, aangekomen uit de Nalatenschap van den Heer Mr. H. Verwey Mejan", authentiek afschrift. Verleden, 6 Juli 1832; 125BIS2; 1 band
    - "Akte van scheiding des boedels van Mr.Gerardus Wouter Verwey Mejan", authentiek afschrift. Verleden, 7 Juli 1852; 125BIS3; 1 band
    - Stukken aangaande den boedel van mevrouw A. E. P. Verwey Mejan weduwe van den heer J. M. L. Heyligers. Afschriften., 1872 Mei 25-1908 Maart 16; 126; 10 stukken
  - Marcellus Emants (1848-1923), XVII.
    - Stukken betreffende zijn doop, de familieschilderijen en de genealogie-Emants, 1848-1850, 1912 en z.d.; 126A; 1 deeltje en 3 stukken
    - Financiële stukken, mede betrekking hebbend op zijn weduwe en dochter, 1868-1957; 126B; 1 omslag
- Stukken, afkomstig van aanverwante personen., C.
  - Bartholomeus Bosch., a.
    - Brief van Dirctie Bosch, te Gouda op kostschool, aan hare ouders, Bartholomeus Bosch en Geertruida Schoutens, 1651 December 30; 127; 1 stuk
      Hare zuster Agatha was de eerste echtgenoote van Johan Berntsz. Emants (1648-1720).
  - Marcelles Bruinstein., b.
    - Aanteekeningen betreffende belangrijke gebeurtenissen uit zijn particulier en openbaar leven., 1670-1703; 128; 1 stuk
  - Barthout van der Feen., c.
    - Nieuwjaarswensch van C. de Kempenaar-Emants aan A. J. C. de Lille., 1772; 129; 1 stuk
    - Gedichten op de herstelling van eene ernstige ziekte van ds. Barthout van der Feen, predikant te Amsterdam., 1783 October 20; 130; 1 stuk
    - Papieren betreffende den dood en de begrafenis van Barthout van der Feen, emeritus-predikant te Amsterdam en van zijne vrouw A. J. C. de Lille, 1815 en 1832; 131; 7 stukken
  - Gijsbertina Drijfhout., d.
    - Gedichten ter gelegenheid van haar verjaardag en van de geboorte van zoon uit haar huwelijk met C.C. van Hoof, 1802; 132; 2 stukken
  - Gerardus Wouter Verwey Mejan., e.
    Gerardus Wouter Verwey Mejan huwde H. J. Reede van Oudshoorn. Zijne dochter Anna Elisabeth Petronella huwde G. B. Emants (1818-1870).
    - Stellingen, waarop hij promoveerde in de rechten aan de Universiteit te Leiden., 1815 Mei 29; 133; 1 stuk
    - Redevoering over Coenraad van Beuningen, gehouden in eene vergadering van het Nut van 't Algemeen in Felix Meritis., 1823 en 1826; 134; 1 stuk
    - Aanteekeningen van godsdienstigen, politieken en anderen aard., (1835.); 135; 1 deel
    - Borderellen van hypothecaire inschrijvingen., 1836; 136; 10 stukken
    - Koopacte van een huis aan de eerste Wagenstraat., 1836 December 7; 137; 1 stuk
    - Brief van G. B. Emants, waarin hij om de hand verzoekt van zijne dochter Anna Elisabeth Petronella., 1844 Maart 14; 138; 1 stuk
    - Dissertatie, waarop hij promoveerde aan de Universiteit van Utrecht., 1825 Juni 17; 139; 1 stuk
    - Brochure over de verplichting tot het verschaffen van onderhoud, aan behoeftige bloedverwanten, naar het Burgerlijk Wetboek, door G. B. Emants. Gedrukt., z.d.; 140; 1 stuk
    - Redevoering, gehouden in eene vergadering van Vrijmetselaars., z.d.; 141; 1 stuk
    - Verslag over de viering van het St. Jansfeest en vijf en twintig jarig jubileum in l'Union Royale. Gedrukt., 13 Juni 1846; 142; 1 stuk
    - Crayon-portretten van G. W. Verwey Mejan., z.d.; 143; 2 stukken
    - Portret van G.W. Verwey Mejan, gelithografeerd door C.W. Mieling, z.d.; 143BIS; 1 stuk
  - Willem Cornelis Verwey Mejan, f.
    - Stellingen, waarop hij aan de Universiteit te Groningen tot doctor in de rechten promoveerde, 1852; 143A; 1 deeltje
- Aanhangsel., D.
  - Een aflevering van Maandelijksche Uittreksels of Boekzaal der Geleerde Waerelt, 81ste deel., 1757; 144; 1 stuk
  - Journaal van eene reis naar Indië, door I. J. Sweerts de Landas., 1774 September 21; 145; 1 stuk
  - Dood extracten van H. M. de Normandie, echtgenoote van Frederik Willem Schröder en van mejuffrouw Josina Dubbels. Afschriften., 1811; 146; 2 stukken
  - Aanteekeningen over noodpenningen en munten., z.d.; 147; 1 deel
  - Aanteekeningen van godsdienstigen, historischen en anderen aard., z.d.; 148; 1 deel
  - Verhandelingen over het Scheveningsche dialect., z.d.; 149; 2 stukken
  - "De Bruidskroon" of "De Droomverschijning", tooneelspel in 5 bedrijven., 150; 1 stuk
  - Afscheidsrede van de Latijnsche school, gehouden voor rector, conrector en leeraren., z.d.; 151; 1 stuk
  - Verdediging van stellingen voor de juridische faculteit., z.d.; 152; 1 stuk
  - Beschrijving van een ziekteproces., z.d.; 153; 1 stuk
  - Glazen met de namen en wapens van Johan Emants en Henderisken Winne (Wijnen) afkomstig uit de brouwerij genaamd de Halve Maan te Arnhem en daaruit in het begin der 19e eeuw meegenomen door Mr. M. Emants., [z.d.]; 153A; 1 pakje
    De glazen zijn gebroken, de stukken niet meer compleet. Bewaard in de charterdoos.
  - Transportakten verleden voor schout en schepenen van Rijswijk voorzien van het zegel van de schout Mr. Cornelis Emants, 1728 en 1731; 153B; 2 charters
    Bewaard in de charterdoos.
  - Handwerkje van Henriëtte Isabella Emants, 1838; 154; 1 stuk
    Misschien bestemd voor haar broeder Guilliam Balthasar Emants.
  - "Landhuishoudkunde" "Aanwinst van gronden in Nederland". Gedrukt, c. 1850; 155; 1 stuk
    uit een almanak?
  - "Geslachtregister van de Familiën Dorhout en Looxma". Gedrukt., 1847; 156; 2 stukken
  - Doolhofvers, z.d.; 157; 1 stuk
  - Aantekeningen betreffende merkwaardige huwelijken, z.d.; 158; 1 bundel